aajeske+Sem/Dummytag:aajesk N_ODD ; -> adjektiv
hierkeske+Sem/Dummytag:hierkiesk N_ODD ;



N_ODD  : 3 staviga: 

1) bortfall av siste vokal =>                 sme : 
    vaajese -vaajes - 
    baaktjese -baaktjesgærja
    bangseme - bangsem -
    tjengkere -tjengker -
    byjrese -byjres
    davhkese -davhkes 
    jårrehtse - jårrehts -
    gierehtse -gierehts _ 
    fæskere -fæsker
    aajngese - aajnges
    aeredslåvnese - låvnes 
    njåemele - njåemel +     : njoammil 
    vuaperes-sarva = vueperes

2) attributt -s => aerede => aereds - beapmpe
    aerede


    aevlerge
    baabpelge
    baektehks 
    tjeapohks 
    gallohks 
    gedtehke - gedtie 
    
    
3) lånord= norsk/svensk => R ; = apostele => apostel => = 1)

4) -e blir ståande
	baaletje -> baaletjegærja
	veeljeme -> veeljemegærja - (veeljem-gærja)
	baastove
	aahkove 
	aajjove 
	vætnere
	dåaroje 
	dåaktere  - dåakter - 
	eatneme
	njeeruve- 

5) ege -eh  (er h- en attributt, og bør falle inn under 2) ?đ

	aajege  --> aajeh 
	baahtsege - baahtseh -
	baaktege  --> baakteh 
	aarege -> aareh-
	gaamege = gaameh-gåaroje = gaamege-gåaroje
	åenghkene fuara 

    gïelehke --> guektiengïeleh   
    eejtege -eejteh 
    gasnege - gasneh 
    tjeapohke- tjeapoeh  - både eh og attributt 's' 
    luemege - luemeh
    
    viedtehke = vïedth + 
    
    
    aajege -- aajeh -tjaetsie  = ája (nominativ) 

K Bergsland:
--> ege - eh, Cmp/SgN (ege), Cmp/SgG (egen)

1) Saemien åålmeh-biejjie, 2) Saemien åålmeg-biejjie, 3) åålmege-biejie 4) åålmegen-biejjie

Toamma: álbmot = kan tolke slik at "albmot" som en forkortet genitiv = "folkets dag", men det kan også oversettes med "folkedag"

albmotriekta = folkerett


sme= álbmotbeaivi, álbmogabeaivi = begge er tillatt.  

åålmeg-almetjh 



N_ODD-leksikonene må _minst_ deles opp i 2 ulike fortsetningsleksikon


N_ODD_cmp-short = 1) + 3)
N_ODD_cmp-attr = 2)

1) araabergærja - dette er assimilert til sma, og skal da behandles som et sma-ord på lik linje med andre smaord - går inn som nr.1 (bortfall av siste vokal)

2) araber - gærja

Del opp ein del ord etter samansetjingsform

Etterpå, sjå på moglege inndelingskriterium:
* siste staving
* fonologi - 
* derivasjon
* lån/ikkje lån




N_IE :

biejjie - biejjh-  (sol)  - biejjh-bielie (solsiden), biejjh-prælloeh (solbriller)
biejjie - biejjie- (dag)  -  biejjie-gærja, dag+bok, biejjh-gærja(solbok)

biejjh = som i sme = når i andre ledd= gaskebiejjh-beapmoe


biel´- åabpa = bielie-åabpa

gået’-aevjie, gåetie-aevjie	gammel overgrodd kåteplass

gööt´sijjieh = 



åvte =for- åvtebaenie= fortann - en fortann av mange fortenner - åvte = fortann 

åvtel(h) = for (om tid) av åvteli = åvtelh-bodti

åvtes= fram : åvtes-juelkie = framfot :  åvtese = det kommer av adverbet "åvtese" i retning framover - som deretter siste vokal har falt bort

åvtese = framover - åvtes = framover-føttene

***************************************

CMP sme:

"gaskebiejjh-beapmoe" = 

bohcco-biergu = gentiv- alltid (dyr)  dyr har alltid genitiv
njoammil-bajka = dyr og produkter av dyr har alltid genitiv. lotti-čivga, 
njoammil( egentlig forkortet gentiv) 

gaskabeai-borramuš = beai = alltid som 2. ledd

beaive-borramuš = 

geahčči = geaš = i 2.stavelse kun.

bealli = beal = i 2.stavelse

miela= miel= 2. stavelelse

MIddel-nouns =  gaske[beai] -borramuš

LEXICON MiddleNouns !!= * __@CODE@__
al+Cmp/Sh+Err/CmpSub:al Rreal ;
beaivi+Cmp/Sh:beai Rnoun ;
bealli+Cmp/Sh:beal Rreal ;
bálda+Cmp/Sh+Err/Orth:báldd Rreal ;
gabba+Cmp/Sh+Err/Orth:gabb Rreal ;
garra+Cmp/Sh+Err/Orth:garr Rreal ;
gaska+Cmp/Sh+Err/Orth:gask Rreal ;
geahči+Cmp/Sh:geaš Rreal ;
geaidnu+Cmp/Sh+Err/Orth:geaj Rreal ;
giehta+Cmp/Sh+Err/Orth:gieh Rreal ;
giehta+Cmp/Sh+Err/Orth:giet Rnoun ;
guoddá+Cmp/Sh+Err/Orth:guodd Rreal ;
guoika+Cmp/Sh+Err/Orth:guoih Rreal ;
guoika+Cmp/Sh+Err/Orth:guoikk Rreal ;
johka+Cmp/Sh+Err/Orth:joh Rreal ;
johka+Cmp/Sh+Err/Orth:jot Rnoun ;
liigi+Cmp/Sh+Err/Orth:liig Rreal ;
mielde+Cmp/Sh:miel Rreal ; ! From Rnoun, to avoid miel = ShCmp
miessi+Cmp/Sh+Err/Orth:mies Rnoun ;
muorra+Cmp/Sh+Err/Orth:muorr Rreal ;
niibi+Cmp/Sh+Err/Orth:niib9 Rreal ;
njunni+Cmp/Sh+Err/Orth:njun Rnoun ;
njárga+Cmp/Sh+Err/Orth:njár Rreal ;
námmi+Cmp/Sh+Err/Orth:námm Rreal ;
oahpaheaddji+Cmp/Sh:oahpaheai Rnoun ;
oaivi+Cmp/Sh+Err/Orth:oai Rnoun ;
oaivi+Cmp/Sh+Err/Orth:oaiv Rreal ;
rista+Cmp/Sh+Err/Orth:ris Rreal ;
sadji+Cmp/Sh+Err/Orth:sai Rreal ;
siski+Cmp/Sh+Err/Orth:sis Rreal ; ! From Rnoun to avoid sis = ShCmp
sáttu+Cmp/Sh+Err/Orth:sáh Rreal ;
sáttu+Cmp/Sh+Err/Orth:sát Rnoun ;
vuohppa+Cmp/Sh+Err/Orth:vuohpp Rreal ;
vuolli+Cmp/Sh:vuol Rreal ;
vággi+Cmp/Sh+Err/Orth:váh Rreal ;
vággi+Cmp/Sh+Err/Orth:vát Rnoun ;
várri+Cmp/Sh+Err/Orth:vár Rreal ;
čibbi+Cmp/Sh+Err/Orth:čip Rreal ;
šlubbu+Cmp/Sh+Err/Orth:šlubb Rreal ;



oahpaheai-studeanta 




